【裁判字號】    97,易,1037
【裁判日期】    970730
【裁判案由】    毒品危害防制條例
【裁判全文】
臺灣士林地方法院刑事判決              97年度易字第1037號
公  訴  人  臺灣士林地方法院檢察署檢察官
被      告  甲○○
上列被告因違反毒品危害防制條例案件，經檢察官提起公訴（97
年度毒偵字第707 號），被告為有罪之陳述，本院裁定改行簡式
審判程序，並判決如下：
    主  文
甲○○施用第二級毒品，累犯，處有期徒刑陸月，如易科罰金以
新臺幣壹仟元折算壹日，扣案之甲基安非他命陸小包（驗餘共淨
重肆點貳捌貳捌公克）及甲基安非他命殘渣袋陸拾個（袋內殘渣
量微無法計重）均沒收銷燬，吸食器貳個、分裝鏟伍支及空分裝
袋玖拾玖個均沒收。
    事  實
一、甲○○前因施用毒品案件，經本院以89年度簡字第102 號判
    決處有期徒刑五月確定，於民國92年4 月21日執行完畢。又
    因施用毒品案件，經依法院裁定送觀察、勒戒後，認無繼續
    施用毒品之傾向，由臺灣士林地方法院檢察署檢察官於95
    年7 月20日以95年度毒偵字第172 號為不起訴處分確定，並
    於95年7 月20日釋放出所。詎其猶不知悔改，復於97年3 月
    10日晚上11時許，在臺北縣淡水鎮○○街○ 段122 巷11弄9
    號5 樓頂居處施用第二級毒品甲基安非他命（起訴書誤載為
    安非他命，下稱甲基安非他命）。嗣於97年3 月10日晚間12
    時20分許，為警持搜索票在上址查獲，並扣得甲基安非他命
    6 小包（驗餘淨重4.2828公克）、吸食器2 個、分裝鏟5 支
    、空分裝袋99個及甲基安非他命殘渣袋60個（袋內殘渣量微
    無法計重）。
二、案經臺北縣政府警察局淡水分局報請臺灣士林地方法院檢察
    署檢察官偵查起訴。
    理  由
一、前揭犯罪事實，業據被告甲○○於警詢時、偵查中及本院審
    理時供認不諱（見偵卷第9 至10頁、第30至31頁，本院97年
    7 月4 日審判筆錄），又被告為警查獲時，經採集其尿液送
    檢驗結果，呈安非他命及甲基安非他命陽性反應，有臺灣檢
    驗科技股份有限公司97年3 月27日編號CH/2008/30414 號濫
    用藥物檢驗報告影本一紙在卷可稽（見偵卷第40頁），復有
    查獲之甲基安非他命6 小包、吸食器2 個、分裝鏟5 支、空
    分裝袋99個及甲基安非他命殘渣袋60個扣案可資佐證，而扣
    案袋內之物，經檢驗具甲基安非他命成分，有交通部民用航
    空局航空醫務中心97年3 月25日航藥鑑字第0971715 號毒品
    鑑定書影本一份在卷可憑（見偵卷第37頁），足徵被告自白
    與事實相符。又查施用甲基安非他命之代謝最先是去N-甲基
    （N-demethyl ation）形成安非他命，而施用甲基安非他命
    後，在正常尿液PH值情況下，24小時內，有43％服用劑量以
    甲基安非他命原態排出；另施用安非他命後24小時內，有30
    ％以安非他命原態排出，20％經去氨基作用及氧化作用形成
    苯甲酸，2％經反應形成 Norephedrine（參照行政院衛生署
    出版「物質濫用」、「常見濫用藥物檢驗方法彙編」所載）
    。而施用安非他命後，其尿液不致檢出甲基安非他命陽性反
    應，而施用甲基安非他命後，其尿液可檢出甲基安非他命和
    其代謝物安非他命成分，有行政院衛生署管制藥品管理局93
    年11月2 日管檢字第0930010499號函可按，是尿液經檢驗出
    甲基安非他命陽性反應，係被告施用甲基安非他命後以甲基
    安非他命原態排出者；而檢驗出安非他命陽性部分，乃施用
    甲基安非他命、安非他命均可檢驗出安非他命陽性反應。本
    件被告經警查獲而採集其尿液送驗結果，呈甲基安非他命及
    安非他命陽性反應，足以認定被告係施用甲基安非他命，並
    非安非他命，起訴書記載被告係施用安非他命，容有誤會。
    本件事證明確，被告犯行堪以認定。
二、按犯毒品危害防制條例第十條之施用毒品罪者，檢察官應聲
    請法院裁定令被告入勒戒處所觀察、勒戒。觀察、勒戒後，
    檢察官依據勒戒處所之陳報，認受觀察、勒戒人無繼續施用
    毒品傾向者，應即釋放，並為不起訴處分；認受觀察、勒戒
    人有繼續施用毒品傾向者，檢察官應聲請法院裁定令入戒治
    處所施以強制戒治。經觀察、勒戒或強制戒治執行完畢釋放
    後，五年內再犯毒品危害防制條例第十條之罪者，檢察官或
    少年法院應依法追訴或裁定交付審理，毒品危害防制條例第
    20條第1 項、第2 項、第23條第2 項分別定有明文。查被告
    前因施用毒品案件，經依法院裁定送觀察、勒戒後，認無繼
    續施用毒品之傾向，由臺灣士林地方法院檢察署檢察官以95
    年度毒偵字第172 號為不起訴處分確定，並於95年7 月20日
    釋放出所，有臺灣士林地方法院檢察署刑案資料查註紀錄表
    一份附卷可參，被告於觀察、勒戒執行完畢釋放後，五年內
    再犯毒品危害防制條例第10條之罪，經檢察官提起公訴，本
    院應予審理。按甲基安非他命係毒品危害防制條例第2 條第
    2 項第2 款所稱之第二級毒品。核被告施用甲基安非他命之
    行為，係犯毒品危害防制條例第10條第2 項之施用第二級毒
    品罪。被告持有甲基安非他命進而施用，其持有甲基安非他
    命之低度行為應為施用甲基安非他命之高度行為所吸收，不
    另論罪。又被告有事實欄所述犯罪科刑執行情形，有臺灣高
    等法院被告前案紀錄表附卷可參，其於有期徒刑執行完畢五
    年內，再故意犯有期徒刑以上之本罪，應依刑法第47條第1
    項之規定論以累犯，並加重其刑。爰審酌被告有多次施用毒
    品之前科，素行不佳，惟考量其僅施用一次及犯罪戕害自己
    身心健康，與犯罪後供認犯行之態度等一切情狀，量處如主
    文所示之刑，並諭知易科罰金之折算標準。
三、扣案之甲基安非他命6 小包（驗餘共淨重4.2828公克），係
    查獲之第二級毒品，不問屬於被告與否，應依毒品危害防制
    條例第18條第1 項前段之規定宣告沒收銷燬。又扣案之甲基
    安非他命殘渣袋60個（袋內殘渣量微無法計重），係查獲之
    第二級毒品，因毒品與包裝袋無法析離，故不問屬於被告與
    否，亦應依毒品危害防制條例第18條第1 項前段之規定宣告
    沒收銷燬。又扣案吸食器2 個、分裝鏟5 支及分裝袋99個，
    係被告所有供施用甲基安非他命所用之物，業據其於本院審
    理時供明在卷（見本院97年7 月4 日審判筆錄），應依刑法
    第38條第1 項第2 款之規定宣告沒收。至扣案之電子磅秤1
    個，雖係被告所有，然非供被告施用毒品所用之物，則不予
    宣告沒收。
據上論斷，應依刑事訴訟法第299 條第1 項前段、第273 條之1
第1 項，毒品危害防制條例第10條第2 項、第18條第1 項前段，
刑法第11條、第41條第1 項前段、第47條第1 項、第38條第1 項
第2 款，判決如主文。
本案經檢察官高俊申到庭執行職務。
中    華    民    國    97    年    7     月    30    日
                  刑事第六庭法  官  周明鴻
以上正本證明與原本無異。
如不服本判決應於判決送達後10日內向本院提出上訴狀，其未敘
述上訴之理由者並得於提起上訴後20日內向本院補提理由書 (均
須按他造當事人之人數附繕本)。
                            書記官  丁梅芬
中    華    民    國    97    年    7     月    30    日
附錄論罪科刑法條：毒品危害防制條例第10條第2 項
施用第二級毒品者，處 3 年以下有期徒刑。


司法院資訊處製作；財團法人民間司法改革基金會備份。
